【裁判字號】    99,台上,8195
【裁判日期】    991230
【裁判案由】    違反槍砲彈藥刀械管制條例
【裁判全文】
最高法院刑事判決            九十九年度台上字第八一九五號
上  訴  人  劉易鑫
上列上訴人因違反槍砲彈藥刀械管制條例案件，不服台灣高等法
院中華民國九十九年十月二十六日第二審判決（九十九年度上訴
字第二四七三號，起訴案號：台灣板橋地方法院檢察署九十九年
度偵字第五０四號），提起上訴，本院判決如下：
    主  文
上訴駁回。
    理  由
一、持有改造手槍部分：
按刑事訴訟法第三百七十七條規定，上訴於第三審法院，非以判
決違背法令為理由，不得為之。是提起第三審上訴，應以原判決
違背法令為理由，係屬法定要件。如果上訴理由書狀並未依據卷
內訴訟資料，具體指摘原判決不適用何種法則或如何適用不當，
或所指摘原判決違法情事，顯與法律規定得為第三審上訴理由之
違法情形，不相適合時，均應認其上訴為違背法律上之程式，予
以駁回。本件原判決撤銷第一審關於持有改造手槍部分不當之判
決，改判依想像競合犯關係，從一重論處上訴人劉易鑫未經許可
，持有可發射子彈具有殺傷力之改造手槍罪刑。已詳敘所憑之證
據及認定之理由，並對上訴人辯稱：扣案槍枝不具有殺傷力云云
，如何不足採信，依據卷內資料予以指駁及說明。從形式上觀察
，原判決並無任何違背法令之處。查扣案改造手槍經送內政部警
政署刑事警察局以檢視法、性能檢驗法鑑定結果，認送鑑改造手
槍雖欠缺保險鈕，複動功能損壞，惟不影響擊發功能，仍得以單
動方式擊發適用子彈使用，具殺傷力，有槍彈鑑驗書附卷為憑。
原審據此認定扣案改造手槍確具殺傷力，所為證據之取捨及判斷
，核無不合。又上訴人在原審並未聲請就扣案改造手槍再以試射
法鑑定，原審以事證明確，未依職權為無益之調查，不能任意指
為違法。而證據之取捨及事實之認定，為事實審法院之職權，茍
其判斷無違經驗法則或論理法則，即不能任意指為違法。原判決
依憑上訴人於警詢、偵查時之自白，與上開槍彈鑑驗書等證據資
料，說明上訴人於年僅十四、十五歲時，以打工辛苦存下新台幣
二萬五千元，購買扣案改造手槍、子彈等，已知悉係改造手槍，
而該改造手槍右上角有一個圓圈凹洞處，保險已斷掉，拉動後槍
套不能滑動，顯見喜愛槍枝並具相當知識，對扣案改造手槍有些
許故障，仍有單動擊發功能，自難諉為不知。況其自民國八十一
、八十二年間持有後，至九十八年十一月二十四日為警查獲止，
歷時約十六年，若非認定上開改造手槍具殺傷力，何以未主動向
主管機關自首報繳，反而藏放於住處持有，是其否認知悉扣案改
造手槍具有殺傷力等情，顯悖常理不足採信，已詳敘其取捨證據
及認定事實之心證理由，所為論斷無違經驗法則及論理法則，亦
無所指理由不備或證據未予調查之違法情形存在。上訴意旨未依
據卷證資料，具體指摘原判決此部分如何違背法令，置原判決之
論敘於不顧，徒對原審自由裁量之職權行使，任意指摘，難謂已
符合首揭法定上訴要件。其上訴違背法律上之程式，應予駁回。
二、持有槍砲主要組成零件部分：
查第三審上訴書狀，應敘述上訴之理由，其未敘述者，得於提起
上訴後十日內補提理由書於原審法院，已逾上述期間，而於第三
審法院未判決前仍未提出上訴理由書狀者，第三審法院應以判決
駁回之，刑事訴訟法第三百八十二條第一項、第三百九十五條後
段規定甚明。本件上訴人因未經許可持有槍砲之主要組成零件案
件，不服原審判決，在九十九年十一月九日提起上訴，未敘述理
由，迄今逾期已久，於本院未判決前仍未提出，依上開規定，其
此部分上訴自非合法，應予駁回。
據上論結，應依刑事訴訟法第三百九十五條，判決如主文。
中    華    民    國  九十九  年   十二   月   三十   日 
                      最高法院刑事第十三庭
                          審判長法官  陳  世  淙  
                                法官  陳  東  誥  
                                法官  何  菁  莪  
                                法官  施  俊  堯  
                                法官  陳  國  文  
本件正本證明與原本無異
                                      書  記  官  
中    華    民    國  一○○  年    一    月    三    日 
                                                      V

司法院資訊處製作；財團法人民間司法改革基金會備份。
